臺灣高等法院臺南分院刑事判決　　　　 96年度上訴字第312號
上　訴　人
即　被　告　甲○○
選任辯護人　劉興文律師
上列上訴人因搶奪案件，不服臺灣嘉義地方法院95年度訴字第79
8號中華民國96年1月8日第一審判決（起訴案號：臺灣嘉義地方
法院檢察署95年度偵字第7761號），提起上訴，本院判決如下：
    主  文
原判決撤銷。
甲○○意圖為自己不法之所有，而搶奪他人之動產，處有期徒刑
玖月，黃膠帶壹捲沒收。
    事  實
一、甲○○意圖為自己不法之所有，將其友人林燕秋所有之HU8-
    410號重型機車，車牌第1碼【H】及最後1碼【O】，以其所
    有黃膠帶黏貼掩蓋後，於民國95年10月20日11時45分許，在
    嘉義市○○路307號第一銀行旁，騎乘前揭機車，趁乙○○
    不注意之際，徒手搶奪其所有皮包1個，內有現金新臺幣（
    下同）3萬元、支票2本、存摺2本、印章4枚等物品，得手後
    逃逸，經警調閱路口監視錄影，循線於嘉義市○○路萬家福
    旁的檳榔攤當場查獲，並經甲○○同意帶同員警到其位於嘉
    義市○區○○路346巷21號翠亨村客家美食餐廳之工作地點
    搜索，扣得衣服1件、半罩式安全帽1頂及其所有供犯罪所用
    之黃膠帶1捲。
二、案經乙○○訴由嘉義市警察局第二分局報請臺灣嘉義地方法
    院檢察署檢察官偵查起訴。
    理  由
一、按被告以外之人於審判外之陳述，雖不符前4條之規定，而
    經當事人於審判程序同意作為證據，法院審酌該言詞陳述或
    書面陳述作成時之情況，認為適當者，亦得為證據。刑事訴
    訟法第159條之5第1項定有明文。查本案證人即被害人乙○
    ○在警詢時之供述、證人方天成於檢察官偵查中之證述，雖
    均係被告以外之人於審判外之陳述，惟檢察官、被告及辯護
    人於原審、本院準備程序及審判程序同意作為證據，且該等
    供述證據係由職司犯罪調查、偵查之警方及檢察官依法定正
    當程序作成，查無出於不自由意志之不法情事，本院審酌上
    情認屬適當，依上開規定，自得為證據，合先敘明。
二、訊據上訴人即被告甲○○對於前揭犯行迭於原審偵審及本院
    審理時坦承不諱，核與被害人乙○○於警詢及本院之指證、
    證人方天成於偵查中之證述相符，並有被告於95年10月20日
    上午11時29分54秒至同日上午11時55分50秒騎乘前揭重型機
    車行經嘉義市○○路及光華路口之監視錄影翻拍照片15張，
    前揭重型機車採證照片9張足證。且有藍色短袖上衣1件、銀
    色半罩安全帽1頂及其所有供犯罪所用之黃色膠帶1捲扣案可
    憑，被告之自白與事實相符，是被告甲○○之搶奪犯行，洵
    可認定。
三、核被告甲○○所為，係犯刑法第325條第1項之搶奪罪。原審
    認被告罪證明確，予以論罪科刑，固非無據。惟查：扣案黃
    膠帶1捲係被告所有供犯罪所用之物，為被告供明在卷，原
    判決於理由欄載明應予沒收，但於主文欄則未予宣告沒收，
    其主文與理由間顯有矛盾，為有違誤。上訴人上訴辯稱原判
    決量刑過重，雖無理由，但原判決既有上開不當之處，自應
    由本院予以撤銷改判。爰審酌被告身強體健，竟公然行搶，
    危害社會治安，其行為之手段、所得財物價值，對被害人造
    成之危害，又其雖尚未與被害人和解，但於犯後坦承其非，
    犯後態度尚佳等一切情狀，量處有期徒刑九月。扣案黃膠帶
    1 捲被告已承認係其所有，且有黏貼車牌之情形，雖被告辯
    稱因車牌損害原先即用該膠帶加以固定云云。然查被告於犯
    案時，於HU8- 410號重型機車之車牌第1碼【H】及最後1碼
    【O】，確以前揭黃膠帶黏貼掩蓋，此有前揭翻拍照片可證
    ，被告於犯案後立即拆除，亦有被告之警訊筆錄可資參照，
    故被告以黃膠帶黏貼車牌之目的係為犯案，應堪認定，是被
    告所辯並不可採，而黃膠帶1捲係被告所有供犯罪所用之物
    ，爰依刑法第38條第1項第2款沒收。至於另扣案被告所有之
    半罩式安全帽1頂及衣服1件，係一般人通常使用之物，僅適
    為被告搶奪行為時所著之物品，與本案搶奪犯罪之成立尚無
    直接關連性，不為沒收之諭知。又被告辯護人劉興文律師經
    合法通知，無正當理由不到庭，而本案並非強制辯護案件，
    本院自仍得辯論判決，附此敘明。
據上論斷，依刑事訴訟法第369條第1項前段、第364條、第299條
第1項前段，刑法第325條第1項、第38條第1項第2款，判決如主
文。
本案經檢察官江守權到庭執行職務。
中　　華　　民　　國　　96　　年　　 5　　月　　 8　　日
                  刑事第一庭    審判長法　官  黃崑宗
                                      法　官  夏金郎
                                      法　官  王明宏
以上正本證明與原本無異。
如不服本判決，應於收受本判決後十日內向本院提出上訴書狀。
其未敘述上訴理由者並得於提起上訴後十日內向本院補提理由書
狀（均須按他造當事人之人數附繕本）「切勿逕送上級法院」。
　　　　　　　　　　　　　　　　　　　書記官  黃全忠
中　　華　　民　　國　　96　　年　　5 　　月　　10　　日
附錄：本判決論罪科刑法條：
刑法第325條第1項：
意圖為自己或第三人不法之所有，而搶奪他人之動產者，處6月
以上5年以下有期徒刑。
